【裁判字號】    95,交易,62
【裁判日期】    950704
【裁判案由】    過失傷害
【裁判全文】
臺灣基隆地方法院刑事判決              95年度交易字第62號
公  訴  人    臺灣基隆地方法院檢察署檢察官
被      告    甲○○
上列被告因過失傷害案件，經檢察官聲請簡易判決處刑（九十五
年度偵字第五一四號），茲因本院認有刑事訴訟法第四百五十一
條之一第四項但書第三款之情形，改依通常程序並判決如下：
    主  文
本件公訴不受理。
    理  由
一、本案公訴意旨詳如原聲請簡易判決處刑書之記載（如附件）
    。
二、按告訴乃論之罪，告訴人於第一審辯論終結前得撤回其告訴
    ，又告訴經撤回者，應諭知不受理之判決，刑事訴訟法第二
    百三十八條第一項、第三百零三條第三款分別定有明文。
三、查本件告訴人乙○○告訴被告甲○○過失傷害案件，公訴人
    認被告係犯刑法第二百八十四條第一項之罪，依同法第二百
    八十七條前段之規定，須告訴乃論。茲據告訴人具狀撤回告
    訴，依照首開說明，本件爰不經言詞辯論，逕為諭知不受理
    之判決
四、據上論斷，應依刑事訴訟法第三百零三條第三款、第三百零
    七條，判決如主文。
中    華    民    國    95    年    7     月    4     日
                  刑事第五庭審判長法  官  陳志祥
                                  法  官  楊皓清
                                  法  官  陳玉雲
以上正本證明與原本無異。
對於本件判決如有不服，應於收受送達後10日內，向本院提出上
訴書狀，上訴於臺灣高等法院，並按他造當事人之人數附具繕本
。
中    華    民    國    95    年    7     月    6     日
                                  書記官  王毓嫻
附件：
臺灣基隆地方法院檢察署檢察官聲請簡易判決處刑書
                                       95年度偵字第514號
    被      告  甲○○  男  41歲（民國○○年○月○○日生）
                        住臺北縣瑞芳鎮○○路48巷170號4樓
                        樓
                        居金門縣金湖鎮○○路1之37號
                        身分證統一編號：Ｚ000000000號
上列被告因過失傷害案件，業經偵查終結，認為宜聲請以簡易判
決處刑，茲將犯罪事實及證據並所犯法條分敘如下：
    犯罪事實
一、甲○○於民國94年11月13日晚上7時50分許，駕駛車號Z3─
    3808號自小客車，沿基隆市○○區○○路直行往豐稔街方向
    行駛，行經基隆市○○路市民活動中心前路中劃有分向限制
    線路段時，違規超車跨越分向限制線，致撞及對向車道乙○
    ○所騎乘、沿基隆市○○路往中正公園方向行駛之車號GRB
    ─843號重機車，致乙○○人車倒地，受有右側股骨骨折、
    右側股骨頸骨折之傷害，嗣經警據報到場處理，始知上情。
二、案經乙○○訴請基隆市警察局第二分局報告偵辦。
    證據並所犯法條
一、訊據被告甲○○固坦承駕車與乙○○所騎乘之機車發生車禍
    事故之情不諱，惟矢口否認涉有何過失傷害之犯行，辯稱：
    告訴人乙○○於事故發生前不是直行在伊的對向車道，而是
    在對向車道的路邊，突然橫向往雙黃線方向行駛，伊閃避不
    及才發生碰撞云云。經查，被告上開犯行，業據告訴人乙○
    ○指述綦詳，且有道路交通事故現場圖、道路交通事故調查
    報告表（一）、（二）、被告與告訴人之道路交通事故談話
    紀錄表、台灣省基宜區車輛行車事故鑑定委員會95年5月24
    日基宜鑑字第0955001433號函各1份、相片16幀附卷可稽，
    被告於車禍事故發生後在現場接受警員訊問時，業已坦承其
    因駕車雙黃線超車而與告訴人機車發生碰撞之情不諱，其前
    開辯詞顯不足採信，被告犯嫌已堪認定。
二、核被告所為，係犯刑法第284條第1項前段過失傷害罪嫌。
三、依刑事訴訟法第451條第1項聲請逕以簡易判決處刑。
    此    致
臺灣基隆地方法院瑞芳簡易庭
中    華    民    國    95    年    6     月    15    日
                           檢  察  官  丙  ○  ○
本件正本證明與原本無異
中    華    民    國    95    年    6     月    19    日
                           書  記  官  王  建  龍
參考法條：
刑法第284條第1項前段
    因過失傷害人者，處6月以下有期徒刑、拘役或500元以下罰
    金，致重傷者，處1年以下有期徒刑、拘役或500元以下罰金
    。
附記事項：本件係依刑事訴訟法簡易程序辦理，法院簡易庭得不
傳喚被告、輔佐人、告訴人、告發人等出庭即以簡易判決處刑；
被告、被害人、告訴人等對告訴乃論案件如已達成民事和解而要
撤回告訴或對非告訴乃論案件認有受傳喚到庭陳述意見之必要時
，請即另以書狀向簡易法庭陳述或請求傳訊。


司法院資訊處製作；財團法人民間司法改革基金會備份。
